【裁判字號】    97,交聲,795
【裁判日期】    970428
【裁判案由】    違反道路交通管理處罰條例聲明異議
【裁判全文】
臺灣臺北地方法院交通事件裁定         97年度交聲字第795號
    原處分機關  臺北市交通事件裁決所
    異  議  人
    即受處分人  甲○○
上列異議人即受處分人因違反道路交通管理處罰條例案件，對於
臺北市交通事件裁決所民國九十七年三月二十日所為處分（原處
分案號：北市裁二字第裁二二─ＨＤ0000000號）聲明異
議，本院裁定如下：
    主  文
異議駁回。
    理  由
一、按汽車駕駛人，行車速度，超過規定之最高時速，或低於規
    定之最低時速，除有第四十三條第一項第二款情形外，處新
    臺幣（下同）一千二百元以上二千四百元以下罰鍰，並記違
    規點數一點，道路交通管理處罰條例第四十條、第六十三條
    第一項第一款，分別定有明文。
二、本件異議人即受處分人（下稱受處分人）甲○○於民國九十
    七年三月六日九時三十三分，駕駛車牌號碼三Ｕ─二五八五
    號自用小客車，行經臺中縣沙鹿鎮○○路一六八號處，因行
    車速度超過該路段規定之時速未滿二十公里，為設置在該處
    之雷達測速照相器拍照採證，而經臺中縣警察局交通警察隊
    （下稱原舉發單位）以受處分人之車輛有「限速六十公里，
    經雷達測速為七十二公里，超速十二公里未滿二十公里」之
    違規，依違反道路交通管理處罰條例第四十條之規定逕行製
    單舉發。嗣受處分人雖於應到案日期前申訴，惟經原處分機
    關調查結果，仍認受處分人確有前開違規事實，乃依道路交
    通管理處罰條例第四十條、第六十三條第一項第一款（原處
    分漏引第一款）及違反道路交通管理事件統一裁罰基準表規
    定，裁處受處分人罰鍰一千六百元，並記違規點數一點。
三、受處分人聲明異議之意旨略以：其駕駛三Ｕ─二五八五號車
    係被烏龍測速器舉發，質疑經濟部標準檢驗局抽驗警用測速
    器，並非全部驗，一定有誤差，且警方測速器可能因人為操
    作而失準，又事發當日現場均無豎立明顯標示告知駕駛人，
    因而認警方違法在先，實屬違法取締，取締無效云云
四、經查：
    受處分人駕駛前開車輛於上揭時、地，經警以「限速六十公
    里，經雷達測速為七十二公里，超速十二公里未滿二十公里
    」之違規事實，逕行製單舉發，為受處分人所不爭執，並有
    臺中縣警察局舉發違反道路交通管理事件中縣警交相字第Ｈ
    Ｄ0000000號通知單影本、臺北市交通事件裁決所北
    市裁二字第裁二二─ＨＤ0000000號違反道路交通管
    理事件裁決書、臺中縣警察局九十七年四月八日中縣警交字
    第０九七００四０二一七號函及採證照片各一紙在卷可憑，
    足堪認定。至於受處分人以前詞置辯云云，本院查：(1)上開
    地點所設置之雷達測速照相機於九十六年十月二十六日甫經
    由經濟部標準檢驗局檢驗合格，有效使用期限至九十七年十
    月三十一日為止，此亦有經濟部標準檢驗局九十六年十月二
    十六日雷達測速儀檢定合格證書一紙在卷可憑，受處分人上
    開所辯，顯是事後卸責之詞，委無足採。又(2)按行車速度，
    依速限標誌或標線之規定，無速限標誌或標線者，行車速度
    不得超過五十公里，道路交通安全規則第九十三條第一款定
    有明文。復按汽車駕駛人行車速度超過規定之最高速限或低
    於規定之最低速限之違規行為，採用固定或非固定式科學儀
    器取得證據資料證明者，於一般道路須至少於一百公尺，於
    高速公路、快速公路須至少於三百公尺前，明顯標示之，道
    路交通管理處罰條例第七條之二第二項第九款及第三項規定
    甚詳。而本件違規地點前一百四十五公尺處分別設有警告及
    速限標示牌等情，此亦有臺中縣警察局九十七年四月八日中
    縣警交字第０九七００四０二一七號函一紙附卷可佐，受處
    分人此部份所辯，亦無可採。此外，交通警察掣單舉發違反
    道路交通管理處罰條例所列之違規事實，本質上為行政處分
    ，係公務員基於職務上之權力，依法就特定之具體事件所為
    之具公法上效果之單方面行政行為，基於公務員為公法上行
    為具有公信力之原則，該行政行為當可被推定為真正，其據
    以依法處分之事實認定亦為正確無誤，從而本件受處分人既
    未能提出證據以資證明其確無違規行為，僅空言警方違法取
    締，尚難認其辯解為可採，本件事證明確，受處分人前開超
    速駕駛違規行為堪以認定。
五、綜上所述，受處分人確有於前揭時、地，駕駛前開自用小客
    車超速行駛之違規事實，從而原處分機關依道路交通管理處
    罰條例第四十條、第六十三條第一項第一款（原處分漏引第
    一款）及違反道路交通管理事件統一裁罰基準表之規定，裁
    處受處分人罰鍰一千六百元，並記違規點數一點，核無違誤
    ，受處分人之異議為無理由，爰予駁回。
六、據上論斷，應依道路交通案件處理辦法第十九條，裁定如主
    文。
中    華    民    國    97    年    4     月    28    日
                    交通法庭法  官  葉珊谷
以上正本證明與原本無異。
如不服本裁定，應於送達後5日內，向本院提出抗告狀。
                            書記官  顏淑華
中    華    民    國    97    年    4     月    28    日


司法院資訊處製作；財團法人民間司法改革基金會備份。
